【裁判字號】    89,交易,27
【裁判日期】    890223
【裁判案由】    過失傷害
【裁判全文】
臺灣高雄地方法院刑事判決                          八十九年度交易字第二七號
    公  訴  人  臺灣高雄地方法院檢察署檢察官
    被      告  丙○○
右列被告因過失傷害案件，經檢察官聲請簡易判決處刑（八十八年度偵字第二四二○
八號），經本院鳳山簡易庭認不宜適用簡易判決處刑程序，移由本院普通庭適用通常
程序審理，本院判決如左：
    主  文
丙○○因過失傷害人，處有期徒刑肆月，如易科罰金，以參佰元折算壹日。
    事  實
一、丙○○考領有重型機車駕駛執照，其於民國（下同）八十八年四年九日十四時二
    十分許，騎乘機車沿高雄市○○路行駛，途經忠孝路與南華橫二路交岔路口，本
    應注意駕車時，應確實注意車前狀況，並隨時採取必要之安全措施，而依當時情
    形，復無其不能注意之情事，詎丙○○竟疏未為此注意，仍貿然行進，適有乙○
    ○騎乘腳踏車同向行駛在前，而於其欲由忠孝路左轉進入南華橫二路時，行駛在
    後之丙○○因其機車速度較腳踏車為快，遽見乙○○左轉，一時閃煞不及，其機
    車前方撞及腳踏車前輪左方，乙○○因之人車倒地，並受有右外踝骨折、腰挫傷
    、右肩擦傷等傷害。
二、案經乙○○訴由臺灣高雄地方法院檢察署檢察官偵查起訴。
    理  由
一、訊據被告丙○○固不否認於上揭時、地，與告訴人乙○○發生車禍之事實，惟辯
    稱：本件車禍之發生，伊只有一點點的過失，是乙○○突然轉彎，伊的機車才會
    碰到腳踏車的云云。惟查：本件車禍發生時，被告丙○○係騎乘機車直行，而告
    訴人乙○○則係欲自忠孝路左轉進入南華橫二路乙節，業據告訴人乙○○迭次陳
    明在卷，參酌證人甲○○於本院審理時證稱：腳踏車倒地地點伊忘了，現沒辦法
    確定，不過伊從家裡出來（按：證人甲○○係居住在高雄市○○○○路二七號五
    樓）要左轉出去七賢路必經過那邊（見本院八十九年二月十七日審判筆錄），是
    本件車禍發生時，被告及告訴人雙方之行向，應係如告訴人乙○○所言無訛。又
    據被告自承：車禍發生時，伊當時時速約四十多公里，係機車前面斜板與告訴人
    前輪左邊發生撞及（見本院八十九年一月二十日、及同年二月十七日審判筆錄）
    ，參酌告訴人於偵查中及本院審理時一再指訴：伊由忠孝路直走至南華二路口要
    左轉，而丙○○突然來撞伊前面（見本院八十九年一月二十日審判筆錄）、是丙
    ○○撞上伊，伊車前輪彎掉（見八十八年十月十三日偵訊筆錄）等語，顯見本件
    車禍之發生，應係原本告訴人騎乘腳踏車行駛在被告之前方，而騎乘機車行駛在
    後之被告因疏未確實注意車前狀況，並隨時採取必要之安全措施，致遽見告訴人
    欲左轉南華橫二路時，因其機車速度較腳踏車為快，一時閃煞不及，其機車前方
    遂撞及告訴人腳踏車前輪左方有以致之至為灼然。從而，被告上開所辯，實為事
    後圖卸之詞，洵無足採。按汽車（含機車）行駛時，駕駛人應注意車前狀況，並
    隨時採取必要之安全措施，道路交通安全規則第九十四條第三項著有明文，此為
    一般人應注意之事項，被告既領有駕駛執照自難諉為不知。又依當時情事，復無
    被告不能注意之情事，被告應注意、能注意，竟疏未注意，因而肇事，其駕駛行
    為有過失，至為明確。又告訴人乙○○確因本件車禍，致受有右外踝骨折、腰挫
    傷、右肩擦傷等傷害乙情，亦有診斷證明書附於偵查卷可稽，被告未盡其前開注
    意義務，核與告訴人所受之上開傷害兩者間，存有相當之因果關係。綜上所述，
    本件事證明確，被告過失犯行洵堪認定。
二、核被告丙○○所為，係犯刑法第二百八十四條第一項前段之過失傷害罪。茲審酌
    被告之過失情節、所造成之損害，及其迄今仍未能與告訴人達成民事和解事宜等
    一切情狀，量處如主文所示之刑，並諭知易科罰金之折算標準。
據上論斷，應依刑事訴訟法第二百九十九條第一項前段，刑法第二百八十四條第一項
前段、第四十一條，罰金罰鍰提高標準條例第一條前段、第二條，判決如主文。
本案經檢察官郭慧珊到庭執行職務。
中      華      民      國    八十八    年      二      月    二十三    日
                                  臺灣高雄地方法院交通法庭
                                      法  官    徐    美    麗
右正本證明與原本無異。
如不服本判決，應於判決送達後十日內，向本院提出上訴狀。
                                書記官    賴易詮
中    華    民    國      八十九      年      二      月     二十三     日


司法院資訊處製作；財團法人民間司法改革基金會備份。
